# 请教陈老师合并报表指南的抵消问题，谢谢！

提问人：心海拂清风 时间：2015-04-07 19:38:01
1 、请教陈老师， 33 号合并报表应用指南中的三、合并程序，例题 20 中的逆流交易，子公司 800 万以 1200 万出售给母公司，年末出售60%，分录如下： ①借：营业收入 1200 贷;营业成本 1040 存货 160 ② 借：少数股东权益 48 贷：少数股东损益48 （ 160 30%=48 ） 分录没有问题，关键在于金额 48 的计算问题，低效分配多少的问题，然后我参考的 CPA 教材合并报表一章节也是这样处理的，估计是参考指南的，但是我搜集的帖子，按照您之前的回复应该是抵消 400 20%（持股比例），逆流情况下未考虑出售与否，谢谢！对这个问题身边的同事莫衷一是，还是想请教陈老师您的看法，这个问题照理来说是刚明确的，指南貌似在这一块从 06 版-10班一直都没有弄清楚过，想知道国际准则对这块是怎么处理的，谢谢！

回答人：chenyiwei
对于抵销分录中对期末未实现内部交易损益抵销金额的分配原则并无争议，即按照《企业会计准则第 33 号——合并财务报表（ 2014年修订）》第三十六条的规定执行。可能有争议的地方是：内部交易损益实现时，是否要按照内部买方的权益结构，将实现的金额在多数股权和少数股权之间进行分配的问题。我个人的理解是需要按照内部买方的权益结构在多数股权和少数股权之间分配，以消除内部买方的个别报表中因内部交易损益影响而导致的营业成本多计（假设内部交易利润为正数）对少数股权的影响。各位也可谈谈自己的看法。

提问人：心海拂清风 时间：2015-04-07 23:28:06
我赞同陈老师的观点！国际准则原则应该是一样的，这块有举例吗？谢谢！

回答人：chenyiwei
此问题目前在IFRS下并无涉及。